臺灣高雄地方法院刑事判決　　　　　　　94年度訴字第379 號
公　訴　人　臺灣高雄地方法院檢察署檢察官
被　　　告　甲○○　男　29歲.
上列被告因違反毒品危害防制條例案件，經檢察官提起公訴（九
十三年度毒偵字第六三一０號、六六七六號、六八九五號、七三
八一號），嗣因被告就被訴事實為有罪之陳述，經本院告知簡式
審判程序意旨，並聽取公訴人及被告之意見後，本院合議庭裁定
由受命法官獨任依簡式審判程序審理，判決如下：
    主  文
甲○○連續施用第一級毒品，累犯，處有期徒刑拾壹月。
    事  實
一、甲○○前因施用第一級毒品海洛因案件，經觀察、勒戒後，
    認無繼續施用毒品之傾向，由臺灣高雄地方法院檢察署檢察
    官於民國八十九年二月二十三日，以八十九年度毒偵字第二
    四、一四四五、一八０五號不起訴處分確定後，復於八十九
    年五月間因施用第一級毒品海洛因案件，經觀察、勒戒後，
    認有繼續施用毒品之傾向，復由本院裁定令入戒治處所，施
    以強制戒治一年，並經本院以八十九年度訴字第一七０九號
    判其施用第一級毒品，累犯，處有期徒刑七月確定，並於九
    十一年二月二十六日戒治期滿執行完畢，續於九十一年二月
    二十七日入監服刑，且於九十一年九月二十六日執行完畢（
    構成累犯）。嗣因戒治處所認無繼續戒治之必要，乃由臺灣
    高雄地方法院檢察署檢察官聲請本院裁定停止戒治，所餘期
    間付保護管束，嗣因其間於停止戒治期間，違反保護管束情
    節重大，再由臺灣高雄地方法院檢察署檢察官聲請本院裁定
    撤銷停止戒治，令入戒治處所施以強制戒治，並由本院以九
    十年度訴字一二二六號判其連續施用第一級毒品，累犯，處
    有期徒刑十月；又施用第二級毒品，累犯，處有期徒刑五月
    ，應執行有期徒刑一年二月確定。復因強制戒治於九十一年
    二月二十六日期滿執行完畢，由臺灣高雄地方法院檢察署檢
    察官於九十一年二月二十七日釋放後接續執行前開徒刑，而
    刑期執畢日於九十四年一月二十六日，惟其於九十三年二月
    二十六日縮短刑期假釋出獄，假釋期間付保護管束（有期徒
    刑一年二月尚未執行完畢，未構成累犯）。
二、詎甲○○猶不知悔改，明知海洛因業經公告列為毒品危害防
　　制條例第二條第二項之第一級毒品，不得非法持有、施用，
　　竟仍於上開強制戒治執行完畢釋放後五年內，基於施用第一
  　級毒品海洛因之概括犯意連續於：
（一）九十三年九月二十八日早上九時許，在高雄市○○區○○
　　　路一九六巷四號住宅裡，以第一級毒品海洛因滲入香煙內
      之方式，施用第一級毒品海洛因一次，並於九十三年九月
      三十日至臺灣高雄地方法院檢察署觀護人室採尿，並將其
      尿液送驗結果，係呈嗎啡之陽性反應，始知悉上情。
（二）九十三年十月十二日某時，在高雄市○○區○○路一九六
      巷四號住宅裡，以第一級毒品海洛因滲入香煙內之方式，
      施用第一級毒品海洛因一次，並於九十三年十月十四日至
      臺灣高雄地方法院檢察署觀護人室採尿，並將其尿液送驗
      結果，係呈嗎啡之陽性反應，始知悉上情。
（三）九十三年十月二十一日某時，在高雄市○○區○○路一九
      六巷四號住宅裡，以第一級毒品海洛因滲入香煙內之方式
      ，施用第一級毒品海洛因一次，並於九十三年十月二十二
      日至臺灣高雄地方法院檢察署觀護人室採尿，並將其尿液
（四）九十三年十一月三日某時，在高雄市○○區○○路一九六
      巷四號住宅裡，以第一級毒品海洛因滲入香煙內之方式，
      施用第一級毒品海洛因一次，並於九十三年十一月四日至
      臺灣高雄地方法院檢察署觀護人室採尿，並將其尿液送驗
      結果，係呈嗎啡之陽性反應，始知悉上情。
三、案經臺灣高雄地方法院檢察署觀護人簽報該署檢察官偵查起
    訴。
    理  由
壹、程序方面：
一、按除被告所犯為死刑、無期徒刑、最輕本刑為三年以上有期
    徒刑之罪或高等法院管轄第一審案件者外，於法院行準備程
    序進行中，被告先就被訴事實為有罪之陳述時，審判長得告
    知被告簡式審判程序之旨，並聽取當事人、代理人、辯護人
    及輔佐人之意見後，裁定進行簡式審判程序；且受命法官行
    準備程序，與法院或審判長有同一之權限；又簡式審判程序
    之證據調查，不受刑事訴訟法第一百五十九條第一項、第一
    百六十一條之二、第一百六十一條之三、第一百六十三條之
    一及第一百六十四條至第一百七十條規定之限制，刑事訴訟
    法第二百七十三條之一第一項、第二百七十九條第二項前段
    、第二百七十三條之二分別定有明文。
二、查本件被告所犯為死刑、無期徒刑、最輕本刑為三年以上有
    期徒刑以外之罪，且非高等法院管轄第一審之案件，其於準
    備程序就前揭被訴事實為有罪之陳述，經受命法官告知簡式
    審判程序之旨，並聽取當事人之意見後，本院認無不得或不
    宜改依簡式審判程序進行之處，爰依刑事訴訟法第二百七十
    三條之一第一項、第二百八十四條之一，裁定本件由受命法
    官獨任進行簡式審判程序，合先敘明。
貳、實體方面：
一、右揭犯罪事實，業據被告甲○○於本院審理時供承不諱，且
    被告為臺灣高雄地方法院檢察署觀護人室所採取之尿液，經
    長榮大學毒物研究中心檢出嗎啡陽性命反應，此有該研究中
    心尿液檢驗報告四紙、被告甲○○尿液檢體監管紀錄表四份
    、刑案資料查註紀錄表及本院八十九年度訴字第一七０九號
    、九十年度訴字第一二二六號判決書、臺灣高雄地方法院檢
    察署九十年度毒偵字第一二三０號起訴書、八十九年度偵字
    第二四、一四四五及一八０五號不起訴處分書各一份在卷可
    佐，足見被告之自白與事實相符，其確有上開連續施用第一
    級毒品海洛因之犯行無疑。又查被告前因施用第一級毒品海
    洛因案件，經觀察、勒戒後，認無繼續施用毒品之傾向，由
    臺灣高雄地方法院檢察署檢察官於民國八十九年二月二十三
    日，以八十九年度毒偵字第二四、一四四五、一八０五號不
    起訴處分確定後，復於八十九年五月間因施用第一級毒品海
    洛因案件，經觀察、勒戒後，認有繼續施用毒品之傾向，復
    由本院裁定令入戒治處所，施以強制戒治一年，並於九十一
    年二月二十六日戒治期滿執行完畢，有上開不起訴處分書、
    刑事判決書及臺灣高等法院被告全國前案紀錄表與臺灣高雄
    地方法院檢察署刑案資料查註紀錄表各一份在卷可稽，足徵
    被告確於前開強制戒治執行完畢釋放後，五年內再犯前揭毒
    品危害防制條例之罪而事證明確，其犯行洵堪認定。
二、查海洛因係毒品危害防制條例第二條第二項第一款所明定之
    第一級毒品，不得持有、施用。核被告甲○○，係犯毒品危
    害防制條例第十條第一項之施用第一級毒品罪。其施用第一
    毒品前持有毒品之低度行為，均應為施用之高度行為所吸收
    ，不另論罪。又被告先後多次施用第一級毒品之行為，時間
    緊接，所犯罪名相同，顯係基於概括犯意為之，為連續犯，
    應依刑法第五十六條之規定論以一罪，並加重其刑。再被告
    前於八十九年間施用第一級毒品海洛因案件，並經本院以八
    十九年度訴字第一七０九號判其施用第一級毒品，累犯，處
    有期徒刑七月確定，並於九十一年二月二十七日入監服刑，
    且於九十一年九月二十六日執行完畢，此有臺灣高等法院被
    告全國前案紀錄表及臺灣高雄地方法檢察署刑案資料查註紀
    錄表各一紙在卷可考，其於五年內再犯本件有期徒刑以上之
    罪，為累犯，應依刑法第四十七條規定，加重其刑，並依刑
    法第七十條規定，遞加重之。玆審酌被告前曾因施用毒品案
    件，經施以觀察勒戒、強制戒治後，仍再犯本件罪行，足見
    戒毒意志不堅，毒癮非淺，未能體悟施用毒品對自己、家人
    造成之傷害及社會之負擔，自屬可議，惟念其犯後坦承犯行
    ，犯後態度良好，而施用毒品乃自戕行為，未對他人造成危
    害等一切情狀，爰量處如主文所示之
　　刑，以勵自新。
據上論斷，應依刑事訴訟法第二百七十三條之一第一項、第二百
八十四條之一、第二百九十九條第一項前段，毒品危害防制條例
第十條第一項、第二項，刑法第十一條、第五十六條、第四十七
條，判決如主文。
本案經檢察官乙○○到庭執行職務。
中    華    民    國  九十四  年    四    月  十九　  日
                  刑事第五庭  法  官  施添寶
中　　華　　民　　國　　94　　年　　4 　　月　　19　　日
以上正本證明與原本無異。
如不服本判決，應於收受送達後10日內向本院提出上訴書狀。
　　　　　　　　　　　        書記官  陳威志
附錄論罪科刑法條：
毒品危害防制條例第十條
施用第一級毒品者，處六月以上五年以下有期徒刑。
施用第二級毒品者，處三年以下有期徒刑。
